【裁判字號】    97,抗,184
【裁判日期】    970911
【裁判案由】    拍賣抵押物
【裁判全文】
臺灣桃園地方法院民事裁定               97年度抗字第184號
抗  告  人  甲○○
相  對  人  國泰世華商業銀行股份有限公司
法定代理人  乙○○
上列當事人間請求拍賣抵押物事件，抗告人對於民國97年7 月21
日本院簡易庭司法事務官所為裁定（97年度司拍字第1232號）提
起抗告，本院裁定如下：
    主      文
抗告駁回。
抗告程序費用新臺幣壹仟元由抗告人負擔。
    理      由
一、抗告意旨略以：抗告人係買賣後承接原案外人洪炎輝之貸款
    ，據案外人洪炎輝表示，當初貸款時僅承諾保證新臺幣（下
    同）300,000 元，其所有貸款契約皆為其所簽名無誤，但皆
    為空白，係銀行人員稱：「程序上就是如此，您只要簽名，
    日後300,000 元金額我們會如實填載。」等語。抗告人對於
    300,000 元以外之金額皆無意思表示之效果存在，即契約無
    效，相對人不應主張其債權存在，為此提起抗告，並聲明廢
    棄原裁定等語。
二、按「抵押權人，於債權已屆清償期，而未受清償者，得聲請
    法院，拍賣抵押物，就其賣得價金而受清償。」，民法第87
    3 條定有明文。又聲請拍賣抵押物係屬非訟事件，於最高限
    額抵押，法院祇須就抵押權人提出之文件為形式上審查，如
    認其有抵押權登記及所擔保範圍之債權存在，且債權已屆清
    償期而未受清償，即應為准許拍賣抵押物之裁定，債務人或
    抵押人對抵押權或所擔保債權之存否如有爭執，應另循訴訟
    途徑以謀解決。
三、本件相對人於原審主張案外人洪炎輝於民國83年7 月2 日以
    原裁定主文所示之不動產，設定登記本金最高限額3,360,00
    0 元之最高限額抵押權予相對人，擔保洪炎輝對相對人現在
    及將來所負一切債務，嗣洪炎輝分別向相對人借款或擔任蔡
    淑美之連帶保證人，屆期並未清償，迄尚負欠1,886,314 元
    及利息、違約金等情，有相對人於原審提出之借款明細附表
    、他項權利證明書影本、抵押權設定契約書影本、借據影本
    、個人房屋貸款契約影本、保證書影本、授信約定書影本、
    本院執行處通知、函暨分配表及債權憑證影本、土地登記謄
    本及財政部函影本等件為證，依形式上審查，可認相對人之
    抵押權及所擔保之債權存在，債權並已屆清償期而未受清償
    ，自應為准許拍賣抵押物之裁定。抗告人稱該抵押權擔保之
    債權於超過300,000 元部分無意思表示之效果而債權不存在
    等語，核屬對於抵押權擔保債權存否之實體法律關係有所爭
    執，依前說明，亦僅得另行提起訴訟以謀解決，不得依抗告
    程序逕為爭執，並據為廢棄准許拍賣抵押物裁定之理由。綜
    上，原審據以准許相對人拍賣抵押物之聲請，並無不當。從
    而，抗告意旨指摘原裁定不當，求予廢棄，為無理由，應予
    駁回。
四、依非訟事件法第46條、第21條第2 項、第24條第1 項，民事
    訴訟法第495 條之1 第1 項、第449 條第1 項、第95條、第
    78條 ，裁定如主文。
中    華    民    國    97    年    9     月    11    日
                民事第三庭      審判長法  官  張天民
                                      法  官  陳心婷
                                      法  官  熊祥雲
以上正本係照原本作成。
本裁定除以適用法規顯有錯誤為理由，並經本院許可外，不得再
抗告。如提起再抗告，應於收受後10日內，向本院提出再抗告狀
，並繳納再抗告費新臺幣1,000 元。
中    華    民    國    97    年    9     月    11    日
                                      書記官  陳鳳怡


司法院資訊處製作；財團法人民間司法改革基金會備份。
